【裁判字號】    97,易,1239
【裁判日期】    980331
【裁判案由】    竊盜
【裁判全文】
臺灣屏東地方法院刑事判決              97年度易字第1239號
公  訴  人  臺灣屏東地方法院檢察署檢察官
被      告  丙○○
                    現另案於屏東監獄竹田分監執行中
上列被告因竊盜案件，經檢察官提起公訴（97年度偵字第6729號
），本院判決如下：
    主  文
丙○○共同犯攜帶兇器竊盜罪，累犯，處有期徒刑捌月。
    事  實
一、丙○○曾於民國96年間因施用毒品及竊盜案件，經本院分別
    判處有期徒刑7 月、8 月，並定應執行刑為有期徒刑1 年2
    月確定，嗣因減刑，於96年11月20日縮刑期滿執行完畢。竟
    仍不知省悔，與乙○○（業經本院判處有期徒刑6 月確定）
    共同基於意圖為自己不法所有之犯意聯絡，於民國97年7 月
    31日凌晨1 時30分許，在屏東縣長治鄉○○村○○○街11
    之2 號旁之巷子內，由丙○○持乙○○所有客觀上具危險性
    屬凶器之T 型扳手1 支（事後已丟棄），破壞甲○○所有車
    號M7T-383 號機車電門鎖，竊取該機車，乙○○則在一旁把
    風及接應。渠等得手後，再由乙○○將該機車騎回位於屏東
    縣長治鄉○○村○○路167 之3 號住處藏放，並將原車牌丟
    棄改為懸掛OWH-889 號車牌以作為代步工具使用。嗣於同年
    8 月29日17時許，警方持搜索票至乙○○前述住處搜索，查
    獲並扣得上述失竊之機車1 部（未含M7T-383 號車牌）。
二、案經臺灣屏東地方法院檢察署檢察官簽分偵辦及屏東縣政府
    警察局移送臺灣屏東地方法院檢察署檢察官偵查起訴。
    理  由
一、訊據被告丙○○固坦認於上開時地行竊機車之情，然矢口否
    認係以T 型扳手行竊，辯稱：是以一般的鑰匙開啟竊取云云
    。然查，證人即共犯乙○○於本院審理中具結供證：機車是
    我和丙○○一起偷的，丙○○是以T 型扳手行竊，我在旁把
    風等語（本院卷第27頁），再參以證人即被害人甲○○亦證
    稱：機車之鑰匙孔有被破壞等情（本院卷第28頁背面），並
    有機車鑰匙孔被破壞之照片附卷可佐（警卷第31頁上方照片
    ），足認被告係以T 型扳手行竊無訛。此外，復有被害人甲○○警詢之指述及其領回機車之贓物認領保管單1 紙在卷可
    稽。被告空言否認，洵屬避就卸責之詞，並不足取。事證明
    確，被告犯行堪予認定。
二、查被告持以作案之T 型扳手，既得以破壞機車之鑰匙孔，堪
    認其質地堅硬，客觀上足以對人之生命、身體構成威脅，應
    屬兇器。核被告所為，係犯刑法第321 條第1 項第3 款之攜
    帶兇器竊盜罪。其與乙○○間有犯意聯絡及行為分擔，皆為
    共同正犯。又被告曾於96年間因施用毒品及竊盜案件，經本
    院分別判處有期徒刑7 月、8 月，並定應執行刑為有期徒刑
    1 年2 月確定，嗣因減刑，於96年11月20日縮刑期滿執行完
    畢，有臺灣高等法院被告前案紀錄表可稽，其於徒刑執行完
    畢後5 年以內故意再犯有期徒刑以上之本罪，為累犯，爰依
    刑法第47條第1 項規定加重其刑。審酌被告素行不佳，復行
    竊他人機車，損害他人財產法益，行為誠屬失當，犯後又避
    重就輕，飾詞辯解等一切情狀，量處如主文所示之刑。另作
    案所用之T 型扳手，固屬共犯乙○○所有，惟業經乙○○丟
    棄，已據乙○○供證明確（本院卷第27頁背面），為免日後
    執行困難，爰不予宣告沒收。
據上論斷，應依刑事訴訟法第299 條第1 項前段，刑法第28條、
第321 條第1 項第3 款、第47條第1 項，判決如主文。
本案經檢察官潘國威到庭執行職務。
中    華    民    國    98    年    3     月    31    日
                  刑事第三庭    法  官  趙家光
以上正本證明與原本無異。
如不服本判決應於收受判決後10日內向本院提出上訴書狀，並
應敘述具體理由；其未敘述上訴理由者，應於上訴期間屆滿後
20日內向本院補提理由書（均須按他造當事人之人數附繕本）
「切勿逕送上級法院」。
中    華    民    國    98    年    3     月    31    日
                                書記官  張語恬
附錄本案論罪科刑條文
中華民國刑法第321條第1項第3款
犯竊盜罪而有左列情形之一者，處六月以上、五年以下有期徒刑
：
三、攜帶兇器而犯之者。


司法院資訊處製作；財團法人民間司法改革基金會備份。
